臺灣臺中地方法院刑事判決
110年度交易字第1283號
公  訴  人  臺灣臺中地方檢察署檢察官
被      告  洪煥庭


選任辯護人  張巧旻律師（法扶律師）
上列被告因過失傷害案件，經檢察官提起公訴（110年度偵字第2
3323號），本院判決如下：
    主    文
洪煥庭犯過失傷害罪，處拘役肆拾日，如易科罰金，以新臺幣壹
仟元折算壹日。
    犯罪事實
一、洪煥庭係南投客運之司機，於民國110年2月23日上午9時50
    分許，駕駛車牌號碼000-00號營業大客車，沿臺中市烏日區
    建國路由東往西方向行駛至烏日區站區一路與建國路交岔路
    口，欲左轉進入站區一路公車停靠站時，本應注意車前狀況
    ，隨時採取必要之安全措施，而依當時天候為晴、日間自然
    光線、柏油路面乾燥、無缺陷、無障礙物、視距良好之情形
    ，並無不能注意之情事，竟疏未注意及此，貿然前行，而撞
    擊同向前方由江長生所駕駛、暫停在公車停靠站之車牌號碼
    000-00號營業大客車，致洪煥庭所駕駛營業大客車車內乘客
    黃桂香撞擊前方板子而受有頭部挫傷、下背挫傷及左側上臂
    挫傷等傷害。洪煥庭於肇事後留待在現場，並於員警到場處
    理時，當場承認係肇事者，自首而接受裁判。
二、案經黃桂香訴由臺中市政府警察局烏日分局報告臺灣臺中地
    方檢察署檢察官偵查起訴。
    理    由
一、證據能力部分：
    按被告以外之人於審判外之陳述，雖不符刑事訴訟法第159
    條之1至第159條之4之規定，而經當事人於審判程序同意作
    為證據，法院審酌該言詞陳述或書面陳述作成時之情況，認
    為適當者，亦得為證據。當事人、代理人或辯護人於法院調
    查證據時，知有刑事訴訟法第159條第1項不得為證據之情形
    ，而未於言詞辯論終結前聲明異議者，視為有前項之同意，
    刑事訴訟法第159條之5定有明文。查本件判決認定犯罪事實
    所引用之被告洪煥庭以外之人於審判外之陳述，檢察官、被
    告及其辯護人均表示不爭執，且迄至言詞辯論終結前均未聲
    明異議，且經本院審酌該等證據資料製作時之情況，並無違
    法不當及證明力明顯過低之瑕疵，堪認作為證據應屬適當，
    依上開規定，均具有證據能力。至於卷內所存經本院引用為
    證據之非供述證據部分，並無傳聞法則之適用，審酌與本件
    待證事實間均具有關連性，且無證據證明係實施刑事訴訟程
    序之公務員違背法定程序所取得，亦無證據證明有何偽造、
    變造之情事，復經本院踐行調查證據程序，是依刑事訴訟法
    第158條之4之反面解釋，自應認均具有證據能力，得作為證
    據。
二、認定犯罪事實之證據及理由：
  ㈠上揭犯罪事實，業據被告於警詢、偵訊、本院準備程序及審
    理時均坦承不諱（見偵卷第9至12、31至32、81至82頁，本
    院卷第41、76頁），核與證人即告訴人黃桂香於警詢時之證
    述（見偵卷第12至15頁）、證人江長生於警詢時之證述（見
    偵卷第33至34頁）情節大致相符，並有臺中市政府警察局道
    路交通事故初步分析研判表、路交通事故現場圖、道路交通
    事故調查報告表㈠及㈡、臺中市政府警察局交通事故補充資料
    表、證人江長生所駕駛之車牌號碼000-00號營業大客車於11
    0年2月23日車速紀錄、被告所駕駛之車牌號碼000-00號營業
    大客車車速紀錄、現場及車損照片20張、監視器翻拍及擷取
    照片12張、告訴人之中山醫學大學附設醫院110年2月23日診
    斷證明書、證號查詢駕駛人資料在卷可稽（見偵卷第17、19
    、21至23、35、37、39、41至50、51至56、61、63至64頁）
    ，足認被告之自白與事實相符，堪以採認。
　㈡按汽車行駛時，駕駛人應注意車前狀況，並隨時採取必要之
    安全措施，道路交通安全規則第94條第3項定有明文。查被
    告前考領有職業大客車之駕駛執照（見偵卷第63頁），對於
    前揭規定自難諉為不知，則其駕駛前揭營業大客車上路時，
    理應注意並確實遵守前述道路交通安全規則之規範。而以案
    發當時天候為晴、日間自然光線、柏油路面乾燥、無缺陷、
    無障礙物且視距良好之情形，足供確認其行向前方車輛行駛
    情形之外在情狀，並無不能注意之情事，有道路交通事故調
    查報告表㈠及道路交通事故現場照片在卷可按（見偵卷第21
    、41至50頁），被告駕車本得注意上情，避免本件事故之發
    生，竟疏未注意即貿然前行，自後追撞同向前方由證人方由
    江長生所駕駛、暫停在公車停靠站之營業大客車，堪認被告
    確有未注意車前狀況，並隨時採取必要之安全措施之過失甚
    明。又被告上開過失行為導致告訴人受有前揭傷害，堪認被
    告之過失與告訴人受傷之結果間具有相當因果關係無訛。
  ㈢綜上，本案事證明確，被告上揭犯行洵堪認定，應予依法論
    科。
三、論罪科刑：  
  ㈠核被告所為，係犯刑法第284條前段之過失傷害罪。
  ㈡被告肇事後，未離開肇事現場，而於其犯行未為有偵查權限
    之公務員發覺前，即向至現場處理車禍事宜之警員承認肇事
    並接受裁判，有臺中市政府警察局道路交通事故肇事人自首
    情形紀錄表在卷可憑（見偵卷第25頁），是被告係對於未發
    覺之犯罪自首而接受裁判，爰依刑法第62條前段規定減輕其
    刑。
  ㈢爰以行為人之責任為基礎，審酌被告為職業駕駛，本應確實
    遵守前述交通法規，且無不能注意之情事，卻疏未注意，致
    告訴人受有前揭傷害，固應予非難；惟念及被告犯後坦承犯
    行，且無任何前科紀錄，有臺灣高等法院被告前案紀錄表在
    卷可參，堪認素行尚可；另考量被告之過失駕駛行為，乃本
    案道路交通事故之肇事原因，告訴人無肇事因素，及被告曾
    試圖與告訴人進行和解，但因雙方對於和解金額之認定仍有
    差距，以致未能順利達成和解，致雙方對於和解金額未能達
    成共識，被告迄未賠償告訴人之損失等情；兼衡被告自陳為
    高中畢業之智識程度，目前從事大客車司機之工作，尚需扶
    養母親、弟弟，經濟狀況不好之生活狀況（見本院卷第77頁
    ）一切情狀，量處如主文所示之刑，並諭知易科罰金之折算
    標準。
  ㈣另緩刑之宣告，除應具備刑法第74條第1項所定之形式要件外
    ，並須有可認為以暫不執行刑罰為適當之情形，始得為之。
    是否適當宣告緩刑，本屬法院之職權，得依審理之結果斟酌
    決定，非謂符合緩刑之形式要件者，即不審查其實質要件，
    均應予以宣告緩刑，故倘經審查認不宜緩刑，而未予宣告者
    ，尚不生不適用法則之違法問題。辯護人雖為被告請求給予
    緩刑之宣告，惟本院審酌被告本案之犯罪情節，且被告尚未
    能與告訴人成立調解，亦未實際賠償告訴人損害等情節，認
    並無暫不執行刑罰為適當之情形，自不宜宣告緩刑，併此敘
    明。
據上論斷，應依刑事訴訟法第299條第1項前段，刑法第284條前
段、第62條前段、第41條第1項前段，刑法施行法第1條之1第1 
項，判決如主文。
本案經檢察官林宏昌提起公訴，檢察官林煒容到庭執行職務。
中　　華　　民　　國　　110 　年　　12　　月　　27　　日
                  刑事第十四庭  法  官  許慧珍
以上正本證明與原本無異。
如不服本判決應於收受送達後20日內向本院提出上訴書狀，並應
敘述具體理由；其未敘述上訴之理由者，應於上訴期間屆滿後20
日內向本院補提理由書（均須按他造當事人之人數附繕本）「切
勿逕送上級法院」。
告訴人或被害人如不服判決，應備理由具狀向檢察官請求上訴，
上訴期間之計算，以檢察官收受判決正本之日起算。
                                書記官  謝坤冀
中　　華　　民　　國　　110 　年　　12　　月　　27　　日
附錄本案論罪科刑法條：
中華民國刑法第284條
因過失傷害人者，處1年以下有期徒刑、拘役或10萬元以下罰金
；致重傷者，處3年以下有期徒刑、拘役或30萬元以下罰金。